最　高　行　政　法　院　裁　定　　　　　　　　　九十一年度裁字第一四二七號
　　抗　告　人　甲○○
　　　　　　　　　　　　　　　.
　　　　　　　　　　　　　　　.
　　相　對　人　臺東縣政府
　　代　表　人　徐慶元
右抗告人因與相對人臺東縣政府間身心障礙者保護法事件，對於中華民國九十年十月
五日高雄高等行政法院九十年度訴字第一六八八號裁定提起抗告，本院裁定如左︰
　　主  文
抗告駁回。
抗告訴訟費用由抗告人負擔。
　　理  由
一、按抗告法院認抗告為不合法或無理由者，應為駁回抗告之裁定，行政訴訟法第二
    百七十二條準用民事訴訟法第四百九十二條第一項定有明文。次按訴願之提起，
    應自行政處分達到或公告期滿之次日起三十日內為之。訴願事件，提起訴願逾法
    定期間或未於訴願法第五十七條所定期間內補送訴願書者，應為不受理之決定，
    分別為訴願法第十四條第一項及第七十七條第二款所明定。又送達於住居所、事
    務所或營業所不獲會晤應受送達人者，得將文書付與有識別事理能力之同居人、
    受僱人或願代為收受而居住於同一住宅之主人。前條所定送達處所之接收郵件人
    員，視為前項之同居人或受僱人。此觀訴願法第四十七條第三項、行政訴訟法第
    七十二條第一、二項規定自明。
二、查本件抗告人因僱用非視障者從事按摩服務，經相對人以違反身心障礙者保護法
    第三十七條第一項規定，依同法第六十五條第一項及第二項規定，分別以民國八
    十九年八月十六日八十九府社福字第七八二三九號及八十九年八月十九日八十九
    府社福字第七八二七二號處分書各裁處抗告人新台幣二萬元罰鍰。查該二處分書
    係向抗告人住所地屏東市○○街○段一一三巷三十六之一號十樓之二送達，並經
    該大樓管理員分別於八十九年九月四日及八十九年九月八日代收，有郵政掛號郵
    件收件回執影本附原處分卷可稽；依前揭所述，自應認該二處分書於抗告人住處
    接收郵件之管理員代收時即已合法送達抗告人。故其提起訴願之期間，應分別自
    八十九年九月五日及八十九年九月九日起算，扣除在途期間五日，分別至八十九
    年十月九日（星期二）及八十九年十月十三日（星期五），即已屆滿。而抗告人
    係遲至九十年二月五日始具函向相對人陳情，同年二月二十三日始具狀向相對人
    提起訴願，並經相對人於同年月二十六日收受其訴願書，有訴願書附原處分卷可
    按；故訴願決定以其訴願已逾法定不變期間，不予受理，自無不合。抗告人復對
    之提起行政訴訟，顯非合法，原裁定因予駁回，並敘明抗告人於八十九年十二月
    二十九日所收受相對人八十九年十二月二十七日（八九）府社福字第一三三四七
    一號函，係就抗告人陳情事項所為原裁罰處分處理過程之陳述及於移送強制執行
    前所為前限期繳納之通知，並非行政處分。揆諸首揭說明，原裁定並無不合。抗
    告意旨仍執陳詞略稱：抗告人從未在台東縣市工作，亦未在台東縣市僱用非視障
    者從事按摩服務之相關行業，請求廢棄原裁定等語。惟抗告人之訴願已逾法定不
    變期間，其提起本件行政訴訟，顯非合法，有如前述，是抗告意旨尚難認為有理
    由，應予駁回。
三、依行政訴訟法第二百七十二條、第一百零四條、民事訴訟法第四百九十二條第一
    項、第九十五條、第七十八條，裁定如主文。
中　　華　　民　　國　　九十一　　　年　　　十二　　　月　　　五　　　　日
                    最 高 行 政 法 院  第 五 庭
                                審 判 長 法  官　　　徐　樹　海
                                         法  官      黃  璽  君
                                         法  官　　　鄭　淑　貞
                                         法  官　　　林　家　惠
                                         法  官　　　林　茂　權
右  正  本  證  明  與  原  本  無  異
　　　　　　　　　　　　　　　　　　　　 法院書記官　王  褔  瀛
中　　華　　民　　國　　九十一　　　年　　　十二　　　月　　　五　　　　日
